# 改制调账日

提问人：196688 时间：2018-03-13 10:22:38
陈总好！
请教个问题：
非公司制企业改制为有限责任公司（该企业为原国企的下属子公司，改制时上级公司已经无国有股份了，改制后没有引进新的投资者），评估基准日为 2016 年 12 月 31 日，股东会决议按照基准日的评估值折股， 2017 年 9 月，有限公司的工商变更完毕。有限责任公司是否应该按照基准日的评估值进行调账，基准日至工商变更完成日期间按照增值后的资产价值计算折旧或摊销？过渡期间损益属于有限责任公司的损益？谢谢！

回答人：chenyiwei
你的理解基本合理。 1 、调账操作日为公司制企业取得营业执照之日。 2 、基准日至工商变更完成日期间按照增值后的资产价值计算折旧或摊销。 3 、在不引入新股东的情况下，过渡期损益一般留存于新公司。